# **Jonathan** Rodríguez Espinosa

## **Desarrollador web**

Puebla, Puebla



+52 22 16 39 87 98



ionathan.rdzes@gmail.com

#### **RESUMEN**

Desarrollador web centrado en el frontend, con interés activo en el desarrollo backend. Comprometido con la creación de experiencias digitales atractivas y funcionales, con experiencia en la creación de sitios y aplicaciones web responsivos, así como en el desarrollo de componentes dinámicos y reutilizables en ReactJS. Apasionado por el aprendizaje continuo de nuevas tecnologías y el crecimiento profesional.

### **TECNOLOGÍAS**

- HTML5
- CSS
- ReactJS
- NodeJS
- CSS-in-JS
- Tailwind
- Mantine
- ExpressJS
- Zustand
- Git
- MYSQL

### **IDIOMAS**

Inglés (conversacional)

#### **EXPERIENCIA PROFESIONAL**

#### **FullStack**

#### Desarrollador web

Puebla, México | 02/2022 - Presente

- Contribución en el desarrollo de una aplicación usando arquitectura de microfrontends.
- Desarrollo de interfaces de usuario basadas en archivos de Figma.
- Manejo de estado global en aplicaciones ReactJS con Zustand.
- Internacionalización de aplicaciones con React-intl.
- Desarrollo de componentes reutilizables en ReactJS en librería privada
- Test de componentes utilizando Jest y React Testing
- Desarrollo de endpoints API REST para CRUD y autenticación con Express y JWT.
- Desarrollo de una extensión web (Ver)
- Corrección de bugs y refactorización de código.
- Contribución y revisión de código utilizando Git.
- Consumo de API REST en JavaScript.
- Interacción con bases de datos MYSQL mediante JavaScript

#### <u>FullStack</u> – Practicas profesionales

#### Desarrollador Frontend

Puebla, México | 08/2021 - 02/2022

- Colaboración en las historias de usuario para la creación de una aplicación.
- Colaboración con equipo de Diseño y Backend para la correcta entrega de interfaces de usuario.
- Creación de componentes reutilizables con React y MaterialUI.
- Manejo de estado global con Redux.

### **EDUCACIÓN**

### Ingeniería en Ciencias de la Computación

Benemérita Universidad Autónoma de Puebla

Puebla, Pue. | 2015 - 2021